DEBORA CRISTINA FONTANELLA

Brasileira, 23 anos, Solteira

Data de Nascimento: 23/10/1997

Celular/WhatsApp: (49) 9 9930-8128

E-mail: fcristinadebora@gmail.com

Concórdia. Santa Catarina

Bairro Petrópolis

Resumo

Atuo como desenvolvedora web full-stack há 5 anos e estou sempre em busca de formas de melhorar meu trabalho e os processos nas equipes em que atuo. Gosto de estudar e desenvolver coisas novas, buscando aplicar os conhecimentos obtidos nos ambientes que atuo. Acredito que o conhecimento deve ser compartilhado para o crescimento de todos. Tenho boa capacidade de comunicação e facilidade para aprender e me adaptar a mudanças.

Formação Acadêmica:

Especialização em Engenharia de Software

Pontífica Universidade Católica - PUC - Minas Gerais

Abr/2021 - Cursando

• Bacharel em Engenharia de Software

Universidade do Contestado – UNC – Campus Concórdia.

Jan/2017 - Dez/2020

• Técnico em Programação de Computadores

Centro Paula Souza – ETEC de Registro – Registro, São Paulo

1500 horas – Concluído em dezembro de 2014.

Experiências Profissionais:

SENAC – Serviço Nacional de Aprendizagem Comercial

Função: Professora de Tecnologia

Período: Julho de 2021 - Atual

Atividades desenvolvidas: Planejamento e realização de aulas de assuntos

relacionados a tecnologia e desenvolvimento de software, conforme demanda da

instituição.

Compufácil Software LTDA

Função: Desenvolvedora Web Plena

Período: Novembro de 2020 - Atual

Atividades desenvolvidas: Manutenção de sistema web comercial para

empresas do setor de varejo. Aplicando conhecimento em: Desenvolvimento

Web, Responsividade, Banco de Dados, Integração com Webservices e DevOps.

Utilizando tecnologias: PHP, PostgreSQL, MySQL, JavaScript, AngularJS,

Laminas Framework, HTML, CSS, Bootstrap, Git, VueJs, Shellscript, Docker,

AWS e Linux.

Inove Sistemas e Soluções Empresariais

Função: Desenvolvedora Web

Período: Novembro de 2018 - Outubro 2020

Atividades desenvolvidas:

- Análise, projeto e desenvolvimento de sistema web gerencial para empresas do

setor logístico, aplicações utilitárias internas e externas, e webservices.

Aplicando conhecimento em: Data Warehouse, Desenvolvimento Web,

Responsividade, Banco de Dados e Integração com Webservices. Utilizando

tecnologias: PHP, PostgreSQL, JavaScript, JQuery, NodeJS, HTML, CSS,

Bootstrap, Codeigniter, Git, VueJs, Lumen, SPA, REST e SOAP;

- Suporte e atendimento ao cliente e usuário, incluindo atividades de solução de

problemas, realização de treinamentos, reuniões, tratamento e organização de

demandas;

- Gerenciamento e configuração de domínios e infraestrutura de servidores web e

de banco de dados.

• O2 Multicomunicação

Função: Desenvolvedora Web

Período: Maio de 2017 - outubro de 2018

Atividades desenvolvidas: Planejamento e desenvolvimento de websites e sistemas web, tais como: e-commerce, CMSs, sistema para venda de ingressos e APIs REST. Integração com gateways de pagamento e plataformas de automação de marketing. Linguagens e tecnologias utilizadas: PHP, HTML, CSS, Laravel, Codeigniter, Javascript, JQuery, VueJs, AngularJs, Git e banco de dados MySQL.

Desbrava Internet

Função: Suporte Técnico Interno

Período: Fevereiro de 2015 - Fevereiro de 2017

Atividades desenvolvidas: Atendimento de clientes, suporte a e-mails e internet

(configuração, solução de problemas e manutenção).

Inside Internet

Função: Estagiária

Período: Novembro de 2013 - Outubro de 2014

Atividades desenvolvidas: Desenvolvimento Web em linguagem ASP e tecnologias HTML, CSS e Biblioteca JQuery; manutenção e auxilio na configuração de sites em *Wordpress*; criação de material gráfico para websites e

Facebook e atendimento aos clientes.

Informações adicionais:

- Português como idioma nativo;
- Inglês como segundo idioma;
- Espanhol intermediário;
- Experiência com metodologias ágeis.